臺灣桃園地方法院交通事件裁定　　　 　96年度交聲字第236號
異　議　人
即受處分人　甲○○
原處分機關　交通部公路總局新竹區監理所中壢監理站
上列受處分人因違反道路交通管理處罰條例案件，不服交通部公
路總局新竹區監理所中壢監理站民國96年4 月24日所為之處分（
原處分：壢監裁字第裁52—DB0000000 號及壢監裁字第裁52—DB
0000000 號），聲明異議，本院裁定如下：
    主  文
異議駁回。
    理  由
一、原處分意旨略以：異議人即受處分人甲○○於民國96年3 月
    19日17時40分及同日17時44分許，駕駛忠孝救護車有限公司
    所有之車牌號碼8P－4193號（以下簡稱忠孝公司）救護車，
    行經桃園縣桃園市○○路○ 段與中山路交口及經國路與大興
    西路交口有燈光號誌管制之交岔路口時貿然闖紅燈，經桃園
    縣政府警察局交通隊員警見車內並無病患，即尾隨在後，異
    議人直至敏盛綜合醫院急診室外始停車，而異議人當時僅係
    前往敏盛綜合醫院載運門診之一般病患，非屬緊急救護任務
    ，並不符合道路交通安全規則第93條第2 項規定，遂當場舉
    發「闖紅燈」違規，並填製桃警局交字第DB0000000 號及DB
    0000000 號舉發違反道路交通管理事件通知單交予異議人簽
    收，異議人不服向交通部公路總局新竹區監理所中壢監理站
    （以下簡稱原處分機關）提出申訴，經原處分機關認異議人
    仍有上開違規情事，遂於96年4 月24日以壢監裁字第裁53—
    DB0000000 號及壢監裁字第裁53—DB0000000 號裁決書，各
    裁罰鍰異議人新台幣（下同）2,700 元，並各記違規點數3
    點。
二、本件異議意旨略以：異議人當日確有於96年3 月19日17時40
    分及同日17時44分許，駕駛車牌號碼8P－4193號救護車行經
    桃園縣桃園市○○路○ 段與中山路口交口及經國路與大興西
    路口交口，並有闖越紅燈之情事，惟當時係因接獲敏盛綜合
    醫院急診室通知，有施行氣管切開術、昏指數5 之重症病人
    蘇秀吉需要救護車，需從敏盛綜合醫院經國院區轉至三民院
    區，主管隨即派遣異議人及張玉坤駕駛車牌號碼8P—4193號
    救護車出勤，並依法開啟警示燈、警鳴器出勤救護任務，故
    本件係符合緊急救護法所規定之緊急醫療救護，應依道路交
    通管理條例第93條第2 項之規定不罰，是原處分之處罰顯有
    不當，爰依法聲明異議，請求撤銷原處分。
三、按汽車駕駛人，行經有燈光號誌管制之交岔路口闖紅燈者，
    處新臺幣1,800 元以上5,400 元以下罰鍰；汽車駕駛人有第
    53條違規行為者除依原條款處罰鍰外，並予記違規點數3 點
    。道路交通管理處罰條例第53條第1 項、第63條第1 項第3
    款分別定有明文。次按消防車、救護車、警備車及工程救險
    車執行任務時，得不受前項行車速度之限制，且於開啟警示
    燈及警鳴器執行緊急任務時，得不受標誌、標線及號誌指示
    之限制，有道路交通安全規則第93條第2 項可參。再按救護
    車之用途，以左列為限：一救護緊急傷病患。二運送病人。
    三實施防疫措施及緊急運送醫療救護器材、藥品、血液或器
    官；前項救護車非因情況緊急，不得使用警鳴器及紅色閃光
    燈，緊急醫療救護法第16條、第17條第2 項分別定有明文。
四、經查：
  (一)異議人於上開時、地駕駛車牌號碼8P—4193號救護車闖越紅
    燈之情事，經員警舉發異議人有「闖紅燈」違規，並當場填
    製桃園縣政府警察局桃警局交字第DB0000000 號、桃警局交
    字第DB0000000 號舉發違反道路交通管理事件通知單交予異
    議人簽收等情，為異議人所不否認，且據證人即舉發違規警
    員陳瑞通於本院訊問時具結證述明確（見本院96年5 月31日
    訊問筆錄），並有桃園縣政府警察局桃警局交字第DB000000
    0 號、第DB0000000 號舉發違反道路交通管理事件通知單附
    卷可稽，是異議人上開違規事實足堪認定。
  (二)異議人雖以前揭情詞置辯，惟據證人陳瑞通於本院調查時證
    述：伊任職桃園縣政府警察局交通隊，當天伊是在執行編排
    的交通整理勤務，伊在三民路與復興路等紅燈時發現異議人
    所駕駛之救護車沒有等候紅燈，即闖越該路口，伊當時在三
    民路上，該救護車是從對向開過來闖越紅燈，有響警報器與
    警示燈，伊從車窗玻璃看到救護車裡面沒有病患，即騎乘機
    車尾隨該救護車，途經經國路與大興西路口時，異議人亦直
    接闖越紅燈，異議人至敏盛綜合醫院經國院區急診室時始停
    車，伊先請異議人出示駕駛執照、行照，並告知異議人有2
    項違規，伊問異議人執行何種勤務，異議人表示不知道，之
    後異議人從醫院推1 個病人出來，是否有氣切伊不清楚，該
    病人只是單純躺在病床上，身邊沒有任何管線，而依據救護
    記錄表上記載該次任務係「門診結束返怡德」，即是病人只
    是到經國院區看門診，之後要回到三民院區的怡德安養中心
    ，本件並沒有符合急迫、緊急的情況等語（見本院96年5 月
    31日筆錄），而依本件卷存證據資料並無任何證據，足以證
    明證人陳瑞通上開證述係屬虛偽，亦無任何足以令人顯信其
    證述為不可採之品行證據或前科證據存在，本院自不得僅以
    證人陳瑞通為舉發本件之警察人員，而全盤抹煞其基於證人
    資格所證述內容，而員警舉發違反道路交通管理處罰條例所
    列違規事實，本質為行政處分，基於公務員為公法上行為具
    有公信力原則，該行政行為當可被推定為真正，其據以依法
    處分之事實認定亦為正確無誤，是證人陳瑞通上開證詞，應
    認屬實；再者，怡德養護中心通知所屬之委外救護車公司載
    送住民時，皆會告知相關救護業務服務需求，如轉、出院、
    急病就醫及臨時交辦之相關事項等，此有財團法人桃園縣私
    立怡德養護中心附設桃園縣私立怡德長期照護中心96年10月
    9 日怡敏護字第0960305048號函附卷可稽，而異議人所執行
    之任務，係載送病患從敏盛綜合醫院經國院區轉回三民院區
    之怡德養護中心，縱使該病患係因氣切，異議人需載送供養
    裝置至敏盛綜合醫院，然異議人所執行載送病患返回怡德養
    護中心之任務，顯非執行緊急急救業務，是異議人辯稱上開
    所辯，顯與事實不合。
五、綜上所述，本件事證明確，異議人所駕駛車牌號碼8P—4193
    號救護車有前述違規行為，已堪認定。從而，原處分機關依
    道路交通管理處罰條例第53條第1 項之規定及違反道路交通
    管理事件統一裁罰基準及處理細則所訂之違反道路交通管理
    事件統一裁罰基準表，各裁處受處分人罰鍰2,700 元，並依
    同條例第63條第1 項第3 款之規定各記違規點數3 點，核無
    不當。本件異議為無理由，應予駁回。
據上論斷，應依道路交通管理處罰條例第87條第2 項、道路交通
案件處理辦法第19條，裁定如主文。
中    華    民    國    96    年    10     月    22    日
                     交通法庭  法  官  張淑華
以上正本證明與原本無異。
如不服本裁定，應於送達後5 日內，向本院提出抗告狀。
                               書記官  鄭嘉惠
中    華    民    國    96    年    10     月    30    日
